最　高　行　政　法　院　裁　定
　　　　　　　　　　　　　94年度裁字第01337號
上　訴　人　乙○○
　　　　　　丙○○
　　　　　　丁○○
被 上訴 人　勞工保險局
代　表　人　甲○
上列當事人間因勞保事件，上訴人對於中華民國93年1月20日臺
北高等行政法院92年度訴字第154號判決，提起上訴，本院裁定
如下：
　　主  文
上訴駁回。
上訴審訴訟費用由上訴人負擔。
　　理  由
一、按對於高等行政法院判決上訴，非以其違背法令為理由，不
    得為之，行政訴訟法第242條定有明文。是對於高等行政法
    院判決上訴，若未具體說明原判決違背何項法令、不適用或
    如何適用不當之具體情事，即非主張原判決違背法令以為上
    訴理由，其上訴不應准許。
二、本件上訴人之被繼承人黃琮淮生前以忻智文化事業有限公司
    為投保單位，參加勞工保險為被保險人。被保險人於民國（
    下同）90年10月3日，以因罹患肝癌於同年月2日經診斷成殘
    ，檢據向被上訴人請求殘廢給付。案經被上訴人審查，以被
    保險人殘廢程度符合勞工保險殘廢給付標準表第46項第3等
    級，應發給840日殘廢給付，計新台幣（下同）1,176,000元
    ，惟被保險人已於90年11月20日死亡，其殘廢後既無法繼續
    從事工作，依勞工保險條例施行細則第81條規定，得就死亡
    給付或殘廢給付擇一請領，兩者相較，應以領取死亡給付1,
    470,000元為優，被上訴人於91年3月14日以保給殘字第0916
    0144100號函核發死亡給付，所請殘廢給付應不予給付。上
    訴人不服循序提起本件行政訴訟。原判決略以：按勞工保險
    條例第57條規定：「被保險人領取殘廢給付，不能繼續從事
    工作者，其保險效力即行終止。」又按勞工保險殘廢給付標
    準表之胸腹部臟器障害系列附註2規定：「胸腹部臟器障害
    等級之審定：胸腹部臟器機能遺存障害，須將症狀綜合衡量
    ，永久喪失勞動能力與影響其日常生活活動或社會生活活動
    之狀況及需他人扶助之情形，比照精神、神經障害等級審定
    基本原則，綜合審定其等級。」按其中「胸腹部臟器機能遺
    存顯著障害，終身不能從事工作者」係屬第46障害項目第三
    殘廢等級，給付840日。「胸腹部臟器機能遺存顯著障害，
    終身祗能從事輕便工作者」係屬第47障害項目第七殘廢等級
    ，給付440日。是本件之爭執，厥在於被保險人之殘廢程度
    究適合勞工保險殘廢給付標準表第46項第三等級或第47項第
    七等級？查保險人應就被保險人之殘廢程度及勞動能力如何
    ，依職權而詳為調查，且依勞工保險條例第28條及第56條之
    規定以觀，保險人於作成殘廢給付之核給及保險效力終止與
    否之行政處分，應考慮行政處分作成前之一切事實及法律狀
    態，而非以被保險人提出申請之時點為基準時點。本件依聖
    母醫院於90年10月2日之勞工保險殘廢診斷書，關於被保險
    人之工作能力固記載「終身僅可從事輕便工作」，惟上開同
    一診斷書關於殘廢詳況記載：「肝癌或肝硬化併難治性腹水
    」及「肝硬化併反覆發生之食道或胃靜脈曲張破裂出血」其
    病況已較一般障害情形為嚴重。又依被上訴人所調取之同院
    病歷，其中於90年10月12日之門診紀錄，該院已另於90年10
    月12日及16日依申請掣給診斷書記載：「肝功能障礙，終生
    不能從事工作，日常生活須他人扶助」，此均有病歷附於原
    處分卷可參。是本件上訴人既不爭被保險人於提出殘廢申請
    之10日內即90年10月12日即已終身不能從事工作，則被上訴
    人衡酌行政程序中依職權所調查得知之一切事實及法律狀態
    ，而認被保險人係適合勞工保險殘廢給付標準表第46項第三
    等級殘廢且認被保險人已不能繼續從事工作，洵屬有據。查
    被保險人本應因領取第三等級殘廢給付1,176,000元，並終
    止保險效力，則被保險人於90年11月20日之死亡事故係發生
    於保險效力終止後，依法不得領取死亡給付，惟查其既於原
    處分作成前即已死亡，依前揭勞工保險條例施行細則第81條
    規定，其受益人得選擇領取較優之死亡給付1,470,000元，
    本件受益人即上訴人雖未為選擇，惟被上訴人依受益人之利
    益核給較優之死亡給付，自非無據。綜上所述，上訴人主張
    被上訴人除核給死亡給付外，另應依第七等級殘廢核給殘廢
    給付440日即616,000元，尚無可採等由，據以駁回上訴人在
    原審之訴。
三、上訴人不服原判決，提起上訴略以：被保險人於90年10月間
    尚能從事工作，此有聖母醫院90年10月2日之診斷證明之記
    載為憑，並有被保險人該月份薪資表及所得扣繳清單佐證，
    原判決未能詳查，顯有違誤云云，求為廢棄原判決。經查原
    審認定被保險人於90年10月間成殘時，已無從事工作之能力
    ，業於理由中詳述其所憑之證據及形成心證之事由，核與證
    據及論理法則均無違，上訴意旨猶對原審認定事實之職權加
    以爭執，且未說明原判決違背何項法令、不適用或如何適用
    不當之具體情事，即非主張原判決違背法令以為上訴理由，
    依首開規定及說明，其上訴為不合法，應予駁回。
四、依行政訴訟法第249條第1項前段、第104條、民事訴訟法第
    95條、第78條、第85條第1項前段，裁定如主文。
中    華    民    國    94    年    7     月   14     日
                  第一庭審判長法  官　黃　綠　星
                              法  官  陳  秀  美
                              法  官　蔡　進　田
                              法  官　黃　璽　君
                              法  官　廖　宏　明
以  上  正  本  證  明  與  原  本  無  異
中    華    民    國    94    年    7    月    15     日
　　　　　　　　　　　　　　　書記官　彭　秀　玲
